臺灣臺東地方法院刑事裁定
110年度聲判字第10號
聲  請  人  
即  告訴人  張坤和

被      告  張坤明



上列聲請人因告訴被告毀損案件，不服臺灣高等檢察署花蓮檢察
分署檢察長民國110年7月27日110年度上聲議字第263號駁回聲請
再議之處分（原不起訴處分案號：臺灣臺東地方檢察署110年度
偵字第1916號），聲請交付審判，本院裁定如下：
    主  文
聲請駁回。
    理  由
一、聲請交付審判意旨詳如聲請交付審判書狀所載（如附件）。
二、按告訴人不服上級法院檢察署檢察長或檢察總長認再議為無
    理由而駁回之處分者，得於接受處分書後10日內委任律師提
    出理由狀，向該管第一審法院聲請交付審判；法院認為交付
    審判之聲請不合法或無理由者，應駁回之。刑事訴訟法第25
    8條之1第1項、第258條之3第2項前段分別定有明文。惟刑事
    訴訟法第258條之1所謂前條之駁回處分，係指第258條之駁
    回處分，即告訴人對檢察官所為之不起訴處分聲請再議，經
    上級檢察署檢察長認再議為無理由而以處分書駁回者而言，
    此觀前開法條規定亦明，是聲請人得以提出聲請交付審判者
    ，自以限於「前條（第258條）」經上級檢察署檢察長或檢
    察總長認再議「無理由」而駁回之處分為限，非屬於刑事訴
    訟法第258條規定之駁回再議處分，即非交付審判得以審判
    之範圍，若逕就此提出聲請，其聲請程序即非適法，依法應
    予駁回。
三、又刑事訴訟法第258條之1所謂「委任律師提出理由狀」乃聲
    請交付審判之必備要件，如有欠缺，並無任何關於得命補正
    之事項、補正期間、義務人不遵命補正得駁回其聲請等規定
    存在；復考諸設此要件之立法意旨，無非藉由具法律專業之
    律師細研案情而認有聲請交付審判之必要之情形下，始為代
    理而提出交付審判之聲請，防止濫行提出交付審判之聲請，
    浪費司法資源，是此要件自須於提出聲請時已具備，如容認
    告訴人提出聲請後始補行委任，實徒具律師代理之形式而無
    從達成防止濫行提出聲請之目的，自與立法意旨有違。從而
    ，告訴人於聲請再議經駁回後，如欲聲請交付審判者，應於
    接受處分書後10日內委任律師提出理由狀，向該管第一審法
    院聲請，告訴人如未經委任律師代理提出理由狀而逕行聲請
    交付審判者，難認其聲請合於法律上之程式，且此項法律上
    程式之欠缺核屬不可補正之情形，應逕予駁回。
四、經查：
(一)聲請人張坤和以被告張坤明涉犯刑法第354條之毀損罪、刑
    法第296條之1第3項之妨害自由罪等罪嫌，向臺灣臺東地方
    檢察署（下稱臺東地檢署）檢察官提出告訴，經該署檢察官
    於民國110年6月13日以110年度偵字第1916號為不起訴處分
    （下稱原不起訴處分）後，聲請人不服而聲請再議，其中指
    訴妨害自由部分，因臺灣高等檢察署花蓮分署（下稱花蓮高
    分檢署）檢察長認聲請人就妨害自由部分未提任何不服理由
    ，以再議不合法為由簽結，並於110年7月29日函復聲請人及
    臺東地檢署等情，有花蓮高分檢110年7月29日花分檢家紀仁
    110上聲議263字第1100000655號函、110年7月29日花分檢家
    紀仁110上聲議263字第1100000656號函各1份在卷可憑（花
    蓮高分檢110年上聲議字第263號卷〈下稱上聲議卷〉第89頁、
    第90頁）。是妨害自由部分之再議聲請既經花蓮高分檢署檢
    察長認與刑事訴訟法第256條第1項所定之聲請再議程序不符
    ，而認「聲請不合法」，逕為程序上簽結並函覆聲請人，自
    非屬上級檢察署檢察長或檢察總長認「再議無理由」之處分
    ，是依首揭說明，本件聲請交付審判就聲請人對被告所涉妨
    害自由罪嫌，未經臺灣高等檢察署檢察長為實質調查，現實
    上並無「認再議為無理由而駁回之處分」，自與刑事訴訟法
    第258條之1第1項規定不符，本院自應就妨害自由部分聲請
    本件交付審判，於程序上逕予裁定駁回之。
(二)至聲請人以被告涉犯毀損罪嫌部分，經臺東地檢署檢察官為
    原不起訴處分後，亦經花蓮高分檢署檢察長於110年7月27日
    以110年度上聲議字第263號處分書認再議為無理由而駁回，
    上開處分書於110年8月4日寄存於聲請人住所之臺東縣警察
    局大武分局美和派出所，於寄存之日起經10日即110年8月14
    日發生送達效力，聲請人於110年8月15日前往該派出所領取
    該處分書後，並於110年8月23日向本院聲請交付審判等情，
    有花蓮高分檢110年度上聲議字第263號處分書、送達證書、
    臺東縣警察局大武分局110年10月4日武警偵字第1100009771
    號函附員警職務報告及受理訴訟文寄存登記簿影本各1份在
    卷為憑（上聲議卷第86至87頁、第92頁；本院卷第607至611
    頁），此部分聲請交付審判未逾越前開法定之10日期間，惟
    聲請人雖具律師資格（律師證書字號82臺檢字第2305號），
    因具有修正前律師法第4條第1項第4款、第3項之停止執行律
    師職務情事，現仍經法務部命停止執行律師職務迄今等情，
    有法務部110年9月23日法檢字第11000165250號函可憑（本
    院卷第603頁），且聲請人未經委任得執行職務之律師代理
    提出理由狀而聲請交付審判，依上開說明，聲請人就毀損部
    分聲請本件交付審判顯不合法，亦無從補正，自亦應予駁回
    。
五、依刑事訴訟法第258條之3第2項前段，裁定如主文。
中　　華　　民　　國　　110 　年　　10　　月　　21　　日
　　　　　　　　　刑事第二庭  審判長法　官  蔡立群
　　　　　　　　　　　　　　　　　　法　官  李承桓
　　　　　　　　　　　　　　　　　　法　官  姚亞儒
以上正本證明與原本無異。　　　　　　　　　
本裁定不得抗告。
                                    書記官  楊姿敏
中　　華　　民　　國　　110 　年　　10　　月　　22　　日